【裁判字號】    95,訴,109
【裁判日期】    950622
【裁判案由】    毒品危害防制條例
【裁判全文】
臺灣基隆地方法院刑事判決               95年度訴字第109號
公  訴  人  臺灣基隆地方法院檢察署檢察官
被      告  乙○○
上列被告因違反毒品危害防制條例案件，經檢察官提起公訴（95
年度毒偵字第260號），本院判決如下：
    主  文
乙○○施用第一級毒品，累犯，處有期徒刑玖月。
    事  實
一、乙○○前因施用毒品案件，經觀察、勒戒後，認有繼續施用
    毒品之傾向，經本院裁定令入戒治處所施以強制戒治，於民
    國92年10月6日保護管束期滿強制戒治執行完畢，並經本院
    以91年度訴字第598號判處有期徒刑8月，於92年1月6日確定
    ，甫於93年6月20日執行完畢。詎其猶不知悔改，復於5年內
    之94年10月28日晚上9時許為警採集尿液前24小時內之某日
    時，在不詳處所，施用第一級毒品海洛因1次，於94年10月
    28 日晚上9時許，為警採尿送驗結果呈施用第一級毒品海洛
    因代謝後之嗎啡陽性反應而查獲。
二、案經臺北縣政府警察局瑞芳分局報告臺灣基隆地方法院檢察
    署檢察官偵查起訴。
    理  由
一、訊據被告乙○○矢口否認有施用第一級毒品海洛因之犯行，
    辯稱：「沒有施用海洛因，員警採尿送驗當時，伊有服用仁
    德聯合診所醫師開的解毒癮藥丸。」云云。經查：
  (一)被告曾於94年9月5日、同年月6日、7日、8日、15日因海洛
    因藥癮症，至仁德聯合診所治療，並開立Tramadol、Clonri
    dine、Peace、Weowe、Ativan、Halcion、Rohypnol、Mesy
    real等戒斷階段之藥物，服用後有可能呈「鴉片類」的假陽
    性反應，但一般連續服用7日後，未施用第一級毒品海洛因
    時，尿液之檢驗反應為陰性反應等情，有仁德聯合診所95年
    4 月17日仁德9501號函暨被告之全份病歷影本各1份、臺北
    縣政府警察局瑞芳分局95年4月21日北縣警瑞刑字第0950006
    518號函暨調查筆錄、病歷各1份在卷可憑，堪認被告於94年
    9月間確曾因海洛因藥癮症至仁德聯合診所就醫之事實；惟
    被告係於94年9月間就醫，其於94年10月28日為警查獲時，
    是否仍服用上開藥物，並未可知？參以被告於警詢時供稱其
    於採尿前72小時內有服用感冒藥、安眠藥、抗憂鬱藥劑乙節
    ，並未辯稱因服用上開仁德診所之藥物，其先後辯解不一，
    要難憑信。且縱被告於查獲當時有服用上開藥物，其採尿送
    驗之結果亦無可能為施用第一級毒品海洛因代謝後之「嗎啡
    」陽性反應，此經本院依職權將上開仁德診所之藥物函請行
    政院衛生署管制藥品管理局鑑定認定，有該局95年4月25 日
    藥檢壹字第0950008119號函暨管檢字第095000459 1號鑑定
    書各1份在卷可參，被告辯稱因服用上開藥品致尿液為嗎啡
    陽性反應云云，顯與事實不符，不足採信。
  (二)被告於94年10月28日經警查獲後，採集其尿液送台灣檢驗科
    技股份有限公司以EIA酵素免疫分析法初步檢驗，再以GC／
    MS氣相層析／質譜儀法確認檢驗之結果，呈施用海洛因代謝
    後之嗎啡陽性反應，有該公司94年11月17日CH／2005／B031
    7濫用藥物尿液檢驗報告1份附卷可稽；按以「一般人注射海
    洛因後經體內吸收代謝約30分鐘後，以嗎啡型態為主開始排
    入尿中，且以最初6至12小時排泄量最多。若以日計，約有
    80%之毒品代謝物（嗎啡）可在注射後24小時內陸續由尿中
    排出體外，剩餘量則可能在數日內分別排出體外。」等情，
    有法務部調查局90年4月12日 (90)陸 (一)字第90133335 號
    函在卷可按；再查以酵素免疫分析或薄層定性分析等方式為
    初步篩檢者，檢驗結果固有相當程度偽陽性之可能，然以氣
    （液）相層析、質譜分析之儀器為交叉確認者，檢驗結果出
    現偽陽性之機率則極低，因而具有公信力，核足為對被告不
    利之認定，堪認被告於94年10月28日晚上9時許採尿之前1日
    某時內，確有施用第一級毒品海洛因之犯行。
  (三)其前因施用毒品案件，經觀察、勒戒後，認有繼續施用毒品
    之傾向，經本院裁定令入戒治處所施以強制戒治，於92年10
    月6日強制戒治執行完畢，並經本院以91年度訴字第598號判
    處有期徒刑8月確定等情，有臺灣高等法院被告前案紀錄表
    附卷足憑。綜上，本件事證明確，其經觀察勒戒、強制戒治
    執行完畢後，於5年內再犯同一罪行，應依法論科。
二、核被告所為，係犯毒品危害防制條例第10條第1項之施用第
    一級毒品罪。其持有第一級毒品海洛因係供施用，其持有第
    一級毒品海洛因之低度行為，應為施用第一級毒品之高度行
    為所吸收，不另論罪。查被告有前開事實欄所載刑之執行完
    畢情形，有卷附台灣高等法院被告全國前案紀錄表可按，其
    受有期徒刑之執行完畢，5年以內再犯本件有期徒刑以上之
    罪，為累犯，依刑法第47條之規定加重其刑。爰審酌被告曾
    接受過觀察勒戒、強制戒治（此有台灣高等法院被告前案紀
    錄表1紙在卷可稽），猶犯本件罪行、其施用毒品期間之久
    暫及次數、被告犯後矢口否認其犯行顯無悔改之意等一切情
    狀，量處如主文所示之刑，以示儆懲。
據上論斷，應依刑事訴訟法第299條第1項前段，毒品危害防制條
例第10條第1項、第23條第2項，刑法第11條前段、第47條，判決
如主文。
本案經檢察官甲○○到庭執行職務。
中    華    民    國    95    年    6    月    22    日
                  刑事第三庭審判長法  官    王福康
                                  法  官    齊  潔
                                  法  官    何怡穎
以上正本證明與原本無異。
對於本件判決如有不服，應於收受送達後10日內，向本院提出上
訴書狀，上訴於臺灣高等法院，並按他造當事人之人數附具繕本
。
中    華    民    國    95    年    6    月    22    日
                                  書記官    李繼業
附錄所犯法條：
毒品危害防制條例第十條第一項
    施用第一級毒品者，處六月以上五年以下有期徒刑。


司法院資訊處製作；財團法人民間司法改革基金會備份。
